# 为接受客户订制订单发生的前期费用如何处理

提问人：YFJ0426 时间：2021-07-21 08:05:14
请问：公司属于汽车零部件行业，根据客户需求为客户提供零部件电镀、喷涂等业务，客户不同的订单对零部件需求不同，因此公司在量产之前会针对订单进行试验，直至生产出符合客户要求的产品。这期间发生的费用应该作为研发费用核算还是座位合同取得成本核算？

回答人：chenyiwei
此类费用是针对特定客户合同的，因此不属于研发费用。如果是在合同签订前发生的，应直接计入营业成本；如果在合同签订后发生的，可作为合同履约成本，到量产后按产量法（或其他系统、合理的方法）摊销。